---
title: "Introdução ao rcongresso"
author: "Paulo Vinícius Soares"
date: "`r Sys.Date()`"
output: rmarkdown::html_vignette
vignette: >
  %\VignetteIndexEntry{Introdução ao rcongresso}
  %\VignetteEngine{knitr::rmarkdown}
  %\VignetteEncoding{UTF-8}
---

```{r, warning=FALSE, message=FALSE}
library(rcongresso)
library(DT)
library(dplyr)
library(knitr)
```


O RCongresso é um wrapper para [a nova API RESTful](https://dadosabertos.camara.leg.br/swagger/api.html) da Câmara dos Deputados.

Na versão atual, podemos recuperar dados sobre proposições específicas, votações, votos dos deputados, orientações dos partidos e dados sobre os deputados.

## Uma proposição
Para recuperar uma proposição você precisa de três informações: O **tipo da proposição** (i.e., PEC, PL, PLP), o **número da proposição** e o **ano** em que esta foi proposta. Com isso você pode recuperar o **ID da proposição** na API e o conteúdo da proposição em si.

Por exemplo, para a *PL 4302/1998*, o projeto de lei da terceirização:

```{r}
pl4302_id <- fetch_id_proposicao_camara(tipo = "PL", numero = 4302, ano = 1998)
```

Com o ID da proposição, recuperamos a proposição em si:

```{r}
pl4302 <- fetch_proposicao_camara(id = pl4302_id)
glimpse(pl4302)
```
