---
title: "Introdução ao rcongresso"
author: "Paulo Vinícius Soares"
date: "`r Sys.Date()`"
output: rmarkdown::html_vignette
vignette: >
  %\VignetteIndexEntry{Introdução ao rcongresso}
  %\VignetteEngine{knitr::rmarkdown}
  %\VignetteEncoding{UTF-8}
---

```{r, warning=FALSE, message=FALSE}
library(rcongresso)
library(DT)
library(dplyr)
library(knitr)
```


O RCongresso é um wrapper para [a nova API RESTful](https://dadosabertos.camara.leg.br/swagger/api.html) da Câmara dos Deputados. 

Na versão atual, podemos recuperar dados sobre proposições específicas, votações, votos dos deputados, orientações dos partidos e dados sobre os deputados. 

## Uma proposição
Para recuperar uma proposição você precisa de três informações: O **tipo da proposição** (i.e., PEC, PL, PLP), o **número da proposição** e o **ano** em que esta foi proposta. Com isso você pode recuperar o **ID da proposição** na API e o conteúdo da proposição em si.    

Por exemplo, para a *PL 4302/1998*, o projeto de lei da terceirização: 

```{r}
pl4302_id <- fetch_id_proposicao(tipo = "PL", numero = 4302, ano = 1998)
```

Com o ID da proposição, recuperamos a proposição em si: 

```{r}
pl4302 <- fetch_proposicao(id = pl4302_id)
glimpse(pl4302)
```

## Votações

Com o ID da proposição você pode recuperar **todas as votações pelas quais aquela proposição já passou**: 

```{r}
votacoes_pl4302 <- fetch_votacoes(id_prop=pl4302_id)

votacoes_pl4302 %>% 
  select(id, titulo, placarSim, placarNao, placarAbstencao) %>% 
  kable()
```

Para focar em uma votação usamos seu ID:

```{r}
fetch_votacao(id_votacao=7431) %>% 
  glimpse()
```

Cada votação tem registrada também as orientações das bancadas: 

```{r}
fetch_orientacoes(id_votacao=7431) %>% 
  select(nomeBancada, voto) %>% 
  datatable()
```

## Votos dos deputados

Podemos recuperar todas os **votos dos deputados que participaram daquela votação**:

```{r}
fetch_votos(id_votacao=7431) %>% 
  select(parlamentar.id, 
         parlamentar.nome, 
         parlamentar.siglaPartido, 
         voto) %>% 
  datatable()
```

## Informações sobre um deputado

Se quisermos obter mais informações sobre um deputado, podemos fazê-lo pelo seu ID. Por exemplo, sobre o deputado Abel Mesquita, cujo id é 178957, até agora recuperamos o seguinte:

```{r}
fetch_deputado(178957) %>%
  select(-uri) %>%
  kable()
```




