---
title: "Usando purrr + rcongresso para analisar votações"
author: "Nazareno"
date: "`r Sys.Date()`"
output: rmarkdown::html_vignette
vignette: >
  %\VignetteIndexEntry{Usando purrr + rcongresso para analisar votações}
  %\VignetteEngine{knitr::rmarkdown}
  %\VignetteEncoding{UTF-8}
---

```{r, warning=FALSE, message=FALSE}
library(rcongresso)
library(dplyr)
library(tidyr)
library(purrr)
library(ggplot2)
```

## Recuperando dados de várias proposições

A partir dos dados da proposição (ex: PEC 171 de 1993), são necessários dois passos: descobrir o id da proposição na API e recuperar os dados da proposição como dataframe.

```{r}
proposicoes = frame_data(
  ~tipo, ~numero, ~ano,
  "PEC", 171,     1993,
  "PL",  1057,    2007
) %>%
  pmap(fetch_id_proposicao) %>%
  map_df(fetch_proposicao)

glimpse(proposicoes)
```

## Votações e votos da proposição

Uma proposição pode ter várias votações no plenário da câmara. Aqui vamos olhar apenas a última votação, em geral tida como a aprovação ou não da questão. Vamos usar uma função para deixar mais legível o processo de escolher e baixar dados a última votação de uma proposição:

```{r}
fetch_id_ultima_votacao = function(id_proposicao){
  fetch_votacoes(id_proposicao) %>%
    ultima_votacao() %>%
    pull(id)
}
```

Para cada id das proposições que temos, vamos recuperar o id da última votação realizada e então recuperar os votos de todos os deputados para essa votação: 

```{r}
votos = proposicoes %>%
  mutate(id_votacao = map_int(id, fetch_id_ultima_votacao)) %>%
  mutate(votos = map(id_votacao, fetch_votos)) %>%
  unnest(votos)

glimpse(votos)
```

##  Vendo os votos

Quantos votos foram a favor e contra (e abstenções e obstruções) para cada proposição?

```{r fig.width=6}
votos %>%
  group_by(siglaTipo, numero, ano, voto) %>%
  count() %>%
  ggplot(aes(x = paste(siglaTipo, numero, ano), y = n, fill = voto)) +
  geom_col() + 
  coord_flip()
```

## Cruzando votos e dados dos deputados

Homens e mulheres votaram diferente? Para responder, recuperamos primeiro os dados dos deputados mencionados no dataframe de votos:

```{r}
deputados = tibble(parlamentar.id = unique(votos$parlamentar.id)) %>% 
  mutate(dados_parlamentar = map(parlamentar.id, fetch_deputado)) %>% 
  unnest(dados_parlamentar)

glimpse(deputados)
```

```{r fig.width=6}
votos %>% 
  left_join(deputados, by = "parlamentar.id") %>% 
  group_by(siglaTipo, numero, ano, voto, sexo) %>%
  count() %>%
  ggplot(aes(x = paste(siglaTipo, numero, ano), y = n, fill = voto)) +
  geom_col(position = "dodge") + 
  facet_wrap(~ sexo) + 
  coord_flip()
```

## Quais foram as orientações das bancadas nessas votações? 

```{r}
orientacoes = proposicoes %>%
  mutate(id_votacao = map_int(id, fetch_id_ultima_votacao)) %>%
  mutate(o = map(id_votacao, fetch_orientacoes)) %>%
  unnest(o)

glimpse(orientacoes)
```

