---
title: "Pegando dados do congresso para alimentar o 'Quem me Representa?'"
author: "Paulo Vinícius Soares"
date: "`r Sys.Date()`"
output: rmarkdown::html_vignette
vignette: >
  %\VignetteIndexEntry{Vignette Title}
  %\VignetteEngine{knitr::rmarkdown}
  %\VignetteEncoding{UTF-8}
---

```{r, warning=FALSE, message=FALSE}
library(rcongresso)
library(DT)
library(magrittr)
library(dplyr)
library(knitr)
```


# Introdução
Este pacote é baseado na nova [API REST](https://dadosabertos.camara.leg.br/swagger/api.html) da Câmara dos Deputados. A API fornece funções para pegar muitas informações interessantes para os analistas de dados. A intenção desse pacote é ser um *wrapper* retornando *dataframes* prontos facilitando a vida dos usuários.

# Compreendendo a organização das funções e dos dados
Para gerar o *dataframe*, precisamos entender um pouco como se dá a organização da câmara ao gerar as proposições e como estas informações estão organizadas na base de dados.

## Pegando uma proposição da base de dados
Para recuperar uma proposição você precisa de três informações: O **tipo da proposição** (i.e., PEC, PL, PLP), o **número da proposição** e o **ano** em que esta foi proposta. Com essas três informações em mãos podemos recuperar o **ID da proposição** da base de dados e, consequentemente, a proposição.    

Vamos utilizar como exemplo a *PL 4302/1998*, o projeto de lei da terceirização. Já temos as informações necessárias para recuperar o ID desta, então fazemos uma chamada à função `fetch_id_proposicao()`.

```{r}
pl4302_id <- fetch_id_proposicao(tipo="PL", numero=4302, ano=1998)
```

Com o ID da proposição em mãos, podemos recuperar a proposição em si contendo as informações relevantes sobre esta. Fazemos isso com uma chamada à função `fetch_proposicao()`
```{r}
pl4302 <- fetch_proposicao(id_prop=pl4302_id)
```

Um resumo das informações referentes à proposição podem ser vistas abaixo:
```{r}
data.frame(head(pl4302)) %>% kable()
```

## Selecionando a votação desejada

Com o ID da proposição, além da proposição em si, podemos recuperar **todas as votações pelas quais aquela proposição já passou**. Fazemos isso com uma chamada à função `fetch_votacoes()`   

Sabendo o ID referente à nossa *PL 4302/1998*, temos abaixo um resumo do *dataframe* retornado.

```{r}
votacoes_pl4302 <- fetch_votacoes(id_prop=pl4302_id)
votacoes_pl4302 %>% select(id, titulo, placarSim, placarNao, placarAbstencao) %>% kable()
```

Com essas informações em mãos podemos escolher uma votação para analisarmos melhor. Escolhemos a votação pelo seu ID. Fazemos isso com uma chamada à função `fetch_votacao()`  
Vamos escolher a votação cujo título é "SUBSTITUTIVO DO SENADO FEDERAL" e tem ID=7431.

```{r}
votacao_aprovacao_terceirizacao <- fetch_votacao(id_votacao=7431)

data.frame(id=votacao_aprovacao_terceirizacao$id, titulo=votacao_aprovacao_terceirizacao$titulo, 
           dataHoraInicio=votacao_aprovacao_terceirizacao$dataHoraInicio, dataHoraFim=votacao_aprovacao_terceirizacao$dataHoraFim) %>%
  kable()
```

Podemos ver, a partir dessa variável acessando o *dataframe* **orientacoes**, a orientação das bancadas. Essa informação é crucial para construir o dataframe final.

```{r}
# Talvez valha a pena transformar isso em uma função separada porque sempre acessamos esse Dataframe.
votacao_aprovacao_terceirizacao$orientacoes %>% select(nomeBancada, voto) %>% datatable()
```

## Pegando os votos dos deputados

Com o ID da votação, além da votação em si, podemos recuperar todas os **votos dos deputados que participaram daquela votação**. Fazemos isso utilizando a função `fetch_votos()`.

```{r}
votos_aprovacao_terceirizacao <- fetch_votos(id_votacao=7431)

votos_aprovacao_terceirizacao %>% select(parlamentar.id, parlamentar.nome, parlamentar.siglaPartido, voto) %>% datatable()
```

## Gerando o dataframe base

Com a votação de todos os deputados em mãos, informações sobre a votação e a proposição já estamos prontos para construir o nosso dataframe final. Para tal, fazemos uma chamada à função `constroi_dataframe()`. A seguir temos o exemplo do dataframe.

```{r}
dataframe_pl4302 <- constroi_dataframe(proposicao=pl4302, votacao=votacao_aprovacao_terceirizacao, votos=votos_aprovacao_terceirizacao)
dataframe_pl4302 %>% datatable()
```







