---
title: "Entendendo os parâmetros utilizados na função fetch_proposicao()"
author: "Paulo Vinícius Soares"
date: "1 de novembro de 2017"
output: html_document
---

```{r, warning=FALSE, message=FALSE}
library(knitr)
library(tidyverse)
library(rcongresso)
```

# Introdução

Na versão 0.2 do `rcongresso`, a função `fetch_proposicao()` agora dá suporte à consultas mais complexas utilizando o endpoint `/proposicoes`. Para mais detalhes sobre os parâmetros, visite a página dos [Dados Abertos](https://dadosabertos.camara.leg.br/swagger/api.html).

# Conhecendo os parâmetros

A _query_ da consulta possui os seguintes parâmetros:

- `id`: Numeração única utilizada para identificar as proposições.
- `siglaUfAutor`: Sigla do estado do autor da proposição.
- `siglaTipo`: Sigla do tipo da proposição, por exemplo PEC, REQ, PL, PLP, entre outros.
- `siglaPartidoAutor`: Sigla do partido do auto da proposição, por exemplo DEM, PMDB, PT, entre outros.
- `numero`: Número da proposição. Por exemplo, se quisessemos buscar pela proposição PEC 182/2007, o parâmetro `número` dessa busca seria 182.
- `ano`: Ano em que a proposição foi apresentada.
- `dataApresentacaoInicio`: Data a partir da qual eu quero ver todas as proposições que foram apresentadas. Por exemplo, se quisessemos buscar as proposições que foram apresentadas a partir do dia 21/10/2005, o parâmetro `dataApresentacaoInicio` dessa busca seria _2005/10/21_ (formato `AAAA-MM-DD`).
- `dataApresentacaoFim`: Data cujas proposições retornadas na busca foram apresentadas até este dia. Por exemplo, se quisessemos buscar as proposições que foram apresentadas até o dia 10/12/2010, o parâmetro `dataApresentacaoFim` dessa busca seria _2010/12/10_ (formato `AAAA-MM-DD`).

Observe que os parâmetros `dataApresentacaoInicio` e `dataApresentacaoFim` podem atuar em conjunto estabelecendo um intervalo de tempo para a busca de proposições.

- `dataInicio`: Data do início do intervalo de tempo em que tenha havido tramitação das proposições a serem listadas, no formato `AAAA-MM-DD`. Se omitido, é assumido como a data de 30 dias anteriores à proposição.
- `dataFim`: Data do fim do intervalo de tempo em que tenha havido tramitação das proposições a serem listadas. Se omitido, é considerado ser o dia em que é feita a requisição.

Os parâmetros `dataInicio` e `dataFim` também podem atuar em conjunto para estabelecer o intervalo de tempo para a busca.

- `idAutor`: ID do deputado que é autor da proposição. Por exemplo, se eu quero saber todas as proposições que o deputado Abel Mesquita propôs, basta colocar o seu ID nesse campo.
- `autor`: Nome eleitoral do autor da proposição em forma de string.
- `idSituacao`: Número que representa a situação de uma proposição, como um _enum_.
- `codPartido`: Número que representa o partido do deputado autor da proposição, também funcionando como um enum.
- `pagina`: Número da página para casos onde os itens retornados excedem a capacidade de requisição.
- `itens`: Número de itens feitos por requisição. Atualmente o limite são 100 itens por requisição.

# Quais parâmetros agrupar para tornar a busca eficiente?

O resultado mais eficiente da busca é dado ao utilizar o ID da proposição. Na busca utilizando o ID, o pacote faz uma requisição à API pelo endpoint `/proposicoes/{id}`, retornando além de detalhes sobre a proposição, dados sobre a ementa e autor. Caso o ID da proposição não seja conhecido, utilizar a função `fetch_id_proposicao()` pode ser útil.

Ao fazer a busca utilizando o _id_, não é necessário utilizar nenhum outro parâmetro na _query_.

## Busca utilizando o ID

Existem dois cenários possíveis nessa busca.

### O ID da proposição é conhecido

Nesse caso fazemos uma chamada direta à API através do método `fetch_proposicao()`. Por exemplo, a PEC 241/2016 tem o id = 2088351, então fazemos:

```{r}
# Utilizar mais de um ID.
fetch_proposicao(id = 2088351) %>%
  kable()
```


### O ID da proposição não é conhecido

```{r}
# Adicionar mais de uma proposição. Importar um dataframe com proposições ou criar o dataframe aqui mesmo.
fetch_id_proposicao(tipo = "PEC", numero = 241, ano = 2016) %>%
  fetch_proposicao(id = .) %>%
  kable()
```

## Busca utilizando datas de apresentação das proposições

É possível visualizar proposições dentro de um intervalo de tempo especificado especificando o seu tipo e o ano. Por exemplo, se quisermos visualizar todas as _PECs_ que foram apresentadas entre os dias 20/10/2017 e 30/10/2017 fazemos:

```{r}
fetch_proposicao(siglaTipo = "PEC", ano = 2017, dataApresentacaoInicio = "20/10/2017",
                 dataApresentacaoFim = "10/30/2017", itens = 100)

fetch_proposicao(12669)
```

